最高法院刑事裁定　　　　　　　　　 111年度台抗字第1157號
抗　告　人　宋枝財



上列抗告人因違反毒品危害防制條例等罪案件，不服臺灣高等法
院中華民國111年6 月30日駁回其聲明異議之裁定（111年度聲字
第2129號），提起抗告，本院裁定如下：
    主  文
抗告駁回。
    理  由
一、按受刑人或其法定代理人或配偶以檢察官執行之指揮為不當
    者，得向諭知該裁判之法院聲明異議，為刑事訴訟法第484
    條所明定。所謂「檢察官執行之指揮不當」，應指檢察官有
    積極執行指揮之違法及其執行方法有不當等情形而言。故聲
    明異議之對象，應係指檢察官有積極執行指揮之違法及其執
    行方法有不當等情形，而非以檢察官據以指揮執行之科刑裁
    判為異議對象。又刑事裁判於確定後即生效力，職司執行之
    檢察官必須本於確定裁判內容指揮執行。至確定裁判是否違
    法，僅得另循刑事訴訟法針對確定裁判所設之非常上訴程序
    尋求救濟。在此之前，檢察官依據確定裁判內容所為執行之
    指揮即無不當可言。
二、本件原裁定以：抗告人宋枝財聲明異議意旨係指臺灣基隆地
    方檢察署107年執丙字第3318號（下稱甲執行案件）、第275
    3號（下稱乙執行案件）、111年執更丙字第175 號（下稱丙
    執行案件）執行案件之各罪所處之有期徒刑，應合併定其應
    執行刑。又所指同署111年執更丙字第221號（下稱丁執行案
    件）執行案件之執行指揮書註明甲、乙執行案件之罪與丁執
    行案件之罪所處有期徒刑不符合併定應執行刑規定。惟丁執
    行案件據以執行之原審法院111年度聲字第738號裁定，卻將
    甲、乙執行案件之各罪刑合併定應執行刑，有重複定應執行
    刑之情形等節，此為檢察官指揮執行所依據之各該確定裁定
    有無違誤之事項。再者，法院依刑事訴訟法第477條第1項規
    定裁定合併定應執行刑，應以檢察官所聲請定應執行刑之各
    罪刑，作為審查及定執行刑之範圍，甲、乙執行案件所示之
    罪刑，均為檢察官於原審法院111年度聲字第738號案件聲請
    定執行刑應審查及定執行刑之範圍，並無不合。抗告人如認
    有其他應合併定執行刑之罪刑，應另請求檢察官聲請法院合
    併定其應執行刑。另抗告人所指丁執行案件之執行指揮書備
    註欄3記載：「本件係本署107 執2753、3318、109執3305、
    110執355號定刑換發指揮書，本署107執2753、3318、110執
    更430號指揮書註銷，改依本件接續本署111執更175 號指揮
    書執行（不合定刑）。」係說明甲、乙執行案件所示之罪刑
    ，與「109執3305、110執355 號」執行案件所示之罪刑，經
    合併定應執行刑後，換發丁執行案件之執行指揮書，且丁執
    行案件之執行指揮書係接續丙執行案件之執行指揮書執行，
    以及丁、丙執行案件所示之各罪刑不符合併定應執行刑規定
    ，抗告人指稱重複定刑、重複執行等節，顯有誤會。因認抗
    告人對檢察官指揮執行聲明異議，為無理由，應予駁回等旨
    。已說明其駁回聲明異議之依據及理由，於法尚無不合。
三、抗告意旨僅略以：抗告人犯違反毒品危害防制條例等罪，業
    經臺灣基隆地方法院109年度訴字第166號判決定應執行有期
    徒刑16年2 月，原審法院111年度聲字第738號裁定更定應執
    行有期徒刑17年7 月，不利於抗告人，爰請重新裁定較輕之
    應執行刑云云，並未敘明原裁定駁回其聲明異議有何違法或
    不當。本件抗告為無理由，應予駁回。
據上論結，應依刑事訴訟法第412條，裁定如主文。
中    華    民    國   111    年    9     月    22    日
                  刑事第五庭審判長法  官  李  錦  樑  
                                  法  官  周  政  達  
                                  法  官  蘇  素  娥  
                                  法  官  劉  興  浪  
                                  法  官  林  婷  立  
本件正本證明與原本無異
                                  書記官
中    華    民    國   111    年    9     月    27    日